臺灣士林地方法院民事裁定　　　　　 100年度消債更字第39號
債　務　人　沈公明
上列債務人聲請更生事件，本院裁定如下：
    主  文
債務人應於本裁定送達後二十日內，補提如附件所示文件及資料
到院。
    理  由
一、按債務人與金融機構協商成立者，不得聲請更生或清算，但
    因不可歸責於己之事由，致履行顯有重大困難者，不在此限
    。本條例施行前，債務人依金融主管機關協調成立之中華民
    國銀行公會會員辦理消費金融案件無擔保債務協商機制與金
    融機構成立之協商，準用前項之規定，消費者債務清理條例
    第151 條第5 項、第6 項分別定有明文。又債務人聲請更生
    時，所提出之財產及收入狀況說明書，應表明下列事項，並
    提出證明文件：(一)財產目錄，並其性質及所在地。(二)最近5
    年是否從事營業活動及平均每月營業額。(三)收入及必要支出
    之數額、原因及種類。(四)依法應受債務人扶養之人，此觀諸
    消費者債務清理條例第43條第6 項規定自明。另法院認為必
    要時，得定期命債務人據實報告更生聲請前2 年內財產變動
    之狀況，並對於消費者債務清理條例第43條所定事項補充陳
    述、提出關係文件或為其他必要之調查，同條例第44條亦有
    明定。末按債務人聲請更生或清算不合程式或不備其他要件
    者，法院應以裁定駁回之，但其情形可以補正者，法院應定
    期間先命補正，同條例第8 條定有明文。且更生之聲請有拒
    絕提出關係文件或為財產變動狀況之報告者，應駁回之，參
    諸同條例第46條第3 款規定自明。
二、本件債務人具狀聲請更生，未提出如附件所示文件及資料到
    院，爰依前開法律規定，定期命補正，逾期未補正，則駁回
    其更生之聲請。
三、為謀將來更生程序之順利進行，亦請聲請人預提合理公允之
    更生方案（內容應含還款來源、每期清償金額、分期清償方
    法、最終清償期）。
中    華    民    國   100    年    3     月    11    日
                  民事第二庭  法  官      周群翔
上為正本係照原本作成。
本件不得抗告。
中    華    民    國  100     年    3     月    11    日
                              書記官      朱亮彰
附件：
1、提出中華民國銀行公會會員辦理消費金融案件無擔保債務協
   商機制協議書及無擔保債務還款計畫書（如遺失或未留存請
   向最大債權金融機構申請補發）。
2、說明債務人何時毀諾？及毀諾前還款來源？並就主張不可歸
   責於己之事由，致履行協商條件顯有重大困難之事實提出證
   據。
3、提出債務人之最新財產歸屬資料清單及全戶最新戶籍謄本（
   記事勿省略），說明債務人戶籍地與債務人之關係，設籍之
   原因，戶籍地之房地為何人所有及所有居住成員。
4、說明債務人目前居住房地（即聲請狀所載住所地址：臺北市
   北投區○○○路80巷60弄18號）之居住權源，居住房地所有
   權人，所居住房屋坪數，所有居住成員，如何分擔相關居住
   費用，並提出所有居住成員收入證明，及民國99年度全年水
   、電、瓦斯、電話費繳費明細（向繳費單位申請）。
5、提出沈潘春花、沈意芸及葉幸宜之全戶最新戶籍謄本（記事
   勿省略），說明其等實際居住地址。
6、提出沈潘春花、葉幸宜之98年度綜合所得稅各類所得資料清
   單，財產歸屬資料清單，及最新勞保被保險人投保資料表。
   說明渠等目前有無工作，每月收入狀況，沈潘春花於何時退
   休，是否領取退休金、老年年金、勞保老年給付及金額。沈
   潘春花若曾領取一次請領之退休金或勞保老年給付，並說明
   資金流向。
7、提出沈意芸之最新財產歸屬資料清單及在學證明文件。
8、提供葉幸宜之身分證統一編號及與債務人間之離婚協議書影
   本，說明葉幸宜就離婚是否為無過失之一方？葉幸宜有何不
   能工作之正當理由？並提出按月支付葉幸宜新臺幣（下同）2
   萬5,0 00元、支付沈潘春花1 萬元之匯款單據或其他支付證
   明文件。
9、提出債務人家族系統表，沈潘春花所有扶養義務人（即沈潘
   春花之子女及配偶）之收入證明文件及財產歸屬清單。並說
   明渠等收入狀況，如何分擔扶養費用，及實際支出之扶養費
   ，若未支出，應釋明其未能支出之正當理由。
10、債務人應提出以債務人為要保人之商業保險契約書（含人壽
    保單及儲蓄性、投資性保單），說明投保內容，是否辦理保
    單質借，並陳報現有保單價值準備金及每月支出保險費用之
    金額。
11、提出99年度各類所得扣繳暨免扣繳憑單，自98年1 月起迄今
    之薪資轉帳存摺內頁影本，及自99年1 月起迄今之薪資單影
    本（含年終及考績獎金薪資單）。並說明債務人每年除薪資
    外，所得領取之年終獎金、考績獎金或其他獎金、津貼，其
    金額，及發放時間。
12、報告更生聲請前2 年內除已載入財產及收入狀況說明書內之
    項目外之財產變動狀況（例如處分不動產、黃金、珠寶、償
    還債務…等），並提出聲請更生前2 年內（98年3 月3 日至
    100 年3 月2 日）之所有金融帳戶（含內頁）影本。
13、提供林皓雲、何振華之身分證統一編號，可聯絡電話及手機
    號碼，並提出借貸契約或其他適當借貸證明文件，及實際交
    付借款予債務人之證明（例如存摺轉帳證明），說明與林皓
    雲、何振華之關係，借貸契約成立之時間，債權發生原因，
    借貸總金額，約定之利息及違約金，截至收受本裁定之日止
    之已償還金額，及所餘債權數額。又債務人總借款金額高達
    347 萬3,779 元，要無可能因生活開銷而為借貸，債務人應
    據實陳報積欠上開債務之確實原因，並不得以「卡債利息過
    高，以卡養卡，維持基本生活」等空泛理由代之。